【裁判字號】    98,上訴,2960
【裁判日期】    980902
【裁判案由】    偽造文書等
【裁判全文】
臺灣高等法院刑事判決                98年度上訴字第2960號
    上訴人
    即被告  丙○○
上列上訴人因偽造文書等案件，不服臺灣士林地方法院98年度訴
字第12號，中華民國98年5月21日第一審判決（起訴案號：臺灣
士林地方法院檢察署97年度偵字第9773號），提起上訴，判決如
下：
    主  文
上訴駁回。
    犯罪事實及理由
壹、本院審理結果，認第一審以上訴人即被告丙○○共同接續一
    行為同時觸犯刑法第216 條、第211 條行使偽造公文書罪、
    第339 條第1 項詐欺罪，判處有期徒刑1 年6 月，認事用法
    及量刑均無不當，應予維持，並引用附件第一審判決書記載
    的犯罪事實、證據及理由。
貳、被告上訴意旨略以：被告向友人借車靠行開計程車以貼補家
    用，當日搭載的乘客是友人「阿龍」所介紹，於案發前即曾
    以本案車輛載過該名乘客7 、8 次。當天是該名乘客叫車並
    表明包車一整日。被告並不知其為詐騙集團成員。聲請傳喚
    車輛所有人甲○○，證明被告借車，平日供作靠行計程車使
    用的事實等語。
參、經審理認定被告上訴意旨的辯解均不可採信，補充判決理由
    如下：
一、證人甲○○於本院結證，那段期間因其出國旅遊，自用小客
    車閒置，才借給被告使用。回國後被告即已將車輛原狀返還
    。被告並坦承靠行的車行幾年前就已經被停牌，被告不知情
    而仍予靠行，因此無法開立靠行證明等語（本院審理筆錄2
    ）。
    被告以自用小客車靠行開計程車為生的辯解，不可採信。
二、被害人乙○○於同一日被施詐2 次，被告以上述車輛載送前
    往取款的共犯先後為不同之人。被告辯稱：「當日搭載的乘
    客是友人『阿龍』所介紹，於案發前即曾以本案車輛載過該
    名乘客7 、8 次。當天是該名乘客叫車並表明包車一整日。
    」等語，有違常理且無可採信至明。
肆、被告上訴空言否認，無理由，應予駁回。
伍、適用法律：刑事訴訟法第373 條、第368 條、第364 條。
中    華    民    國    98    年    9     月     2    日
                  刑事第六庭  審判長法  官  林堭儀
                                    法  官  吳淑惠
                                    法  官  郭豫珍
以上正本證明與原本無異。
如不服本判決，應於收受送達後10日內向本院提出上訴書狀，其
未敘述上訴之理由者並得於提起上訴後10日內向本院補提理由書
（均須按他造當事人之人數附繕本）「切勿逕送上級法院」。
                                    書記官  胡勤義
中    華    民    國    98    年    9     月    3     日
附錄：本案論罪科刑法條全文
中華民國刑法第211條
（偽造變造公文書罪）
偽造、變造公文書，足以生損害於公眾或他人者，處 1 年以上 7
年以下有期徒刑。
中華民國刑法第216條
（行使偽造變造或登載不實之文書罪）
行使第 210 條至第 215 條之文書者，依偽造、變造文書或登載
不實事項或使登載不實事項之規定處斷。
中華民國刑法第339條
（普通詐欺罪）
意圖為自己或第三人不法之所有，以詐術使人將本人或第三人之
物交付者，處5年以下有期徒刑、拘役或科或併科1千元以下罰金
。
以前項方法得財產上不法之利益或使第三人得之者，亦同。
前二項之未遂犯罰之。


司法院資訊處製作；財團法人民間司法改革基金會備份。
